臺灣高等法院臺中分院民事裁定
111年度上易字第551號
上  訴  人  何榕庭  
上列上訴人與被上訴人何榕楓、何榕杉、康何淑敏、陳秋麗、林
献棋、鄭寶綢、林佳琦間因請求分割共有物事件，上訴人對於中
華民國111年9月29日臺灣臺中地方法院110年度訴字第2548號第
一審判決提起上訴，本院裁定如下：
    主  文
上訴人應於本裁定送達後12日內，(一)具狀補正「對於第一審判
決不服之程度，及應如何廢棄或變更之聲明」，逾期不補，裁定
駁回上訴。(二)提出上訴理由書。
    理  由
一、按提起第二審上訴，應以上訴狀表明民事訴訟法第441條第1
    項所列各款事項，提出於原第一審法院為之，又上訴不合程
    式或有其他不合法之情形而可以補正者，原第一審法院應定
    期間命其補正，如不於期間內補正，應以裁定駁回之。又上
    訴不合法，第二審法院應以裁定駁回之，但其情形可以補正
    者，審判長應定期間先命補正。又上訴狀內未表明上訴理由
    者，審判長得定命提出理由書。民事訴訟法第441條第1項、
    第442條第2項、第444條第1項、第441條之1第1項定有明文
    。
二、查上訴人提出之民事上訴狀，未記載「對於第一審判決不服
    之程度，及應如何廢棄或變更之聲明」，其上訴不合程式。
    另上訴人提出之民事上訴狀未具上訴理由，依民事訴訟法第
    442條第3項規定，雖不適用首開法條補正之規定，但仍得依
    同法第444條之1第1項命提出上訴理由。
三、爰裁定如主文。
中　　華　　民　　國　　111 　年　　11　　月　　15　　日
                  民事第三庭    審判長法　官  黃玉清
　　　　　　　　　　　　　　          法　官  葛永輝
　　　　　　　　　　　　　　　        法　官  許旭聖
正本係照原本作成。       
不得抗告。
                                      書記官  江丞晏 
　　　　　　　　　　　　　　　　　　　
中　　華　　民　　國　　111 　年　　11　　月　　15　　日

附件
一、上訴狀應記載「對於第一審判決不服之程度，及應如何廢棄
    或變更之聲明」及「上訴理由」。
二、上訴理由應表明下列各款事項：
  （一）應廢棄或變更原判決之理由。
  （二）關於前款理由之事實及證據（關於事實，應分別記載上
        訴聲明有理由之事實、對於他造主張事實之承認與否、
        抗辯事實及與此等事項相關連之事實。應證事實如有多
        數證據，應全部記載。如係人證，應載明證人之姓名、
        住址、電話號碼、訊問事項及與應證事實之關係；如係
        書證，除已提出得引用者外，應先提出影本，原本俟開
        庭時提出），並應記載法律關係及法律見解（實務上或
        學說上）、提供相關資料，以利爭點之整理。
三、前開記載方式請以條列方式分段記載。
四、未於準備程序主張之事項，除有下列情形之1者外，於準備
    程序後行言詞辯論時，不得主張之：
  （一）法院應依職權調查之事項。
  （二）該事項不甚延滯訴訟者。
  （三）因不可歸責於當事人之事由不能於準備程序提出者。
  （四）依其他情形顯失公平者。
五、未於主文所示期間內補正對於第一審判決不服之程度，及應
    如何廢棄或變更之聲明者，即駁回上訴。未提出上訴理由書
    ，或未說明逾期提出上訴理由書之理由者，本院得駁回再提
    出之攻擊或防禦方法，或於判決時依全辯論意旨斟酌之。